【裁判字號】    95,訴,1102
【裁判日期】    950525
【裁判案由】    著作權法
【裁判全文】
臺灣板橋地方法院刑事判決              95年度訴字第1102號
公  訴  人  臺灣板橋地方法院檢察署檢察官
被      告  乙○○
上列被告因違反著作權法案件，經檢察官提起公訴（95年度偵字
第3595號），本院合議庭裁定由受命法官獨任依簡式審判程序，
判決如下：
    主  文
乙○○連續意圖銷售而擅自以重製於光碟之方法侵害他人之著作
財產權，處有期徒刑柒月。緩刑貳年。
扣案如附表一、二所示光碟片共壹佰陸拾陸片、電腦主機壹台（
含內建燒錄機壹台、光碟機壹台、電源線壹條）、一對一燒錄機
貳台、空白光碟片參拾柒片、光碟棉套陸拾貳個、掛號函件收執
聯拾貳張，均沒收之。
    事      實
一、乙○○明知如附表一、二所示片名之卡通影片，分別係如附
    表一、二所示之著作財產權人享有著作財產權之視聽著作，
    係屬受我國著作權法保護之著作，未經前開著作財產權人同
    意，不得擅自盜版重製上開著作於光碟上及散布上開著作之
    盜版光碟。詎竟意圖銷售，基於盜版重製上開著作於光碟及
    散布上開著作之盜版光碟之概括犯意，自民國（下同）九十
    四年十月間起至九十五年二月十一日為警查獲前止，在其位
    在臺北縣蘆洲市○○路二三八之四號九樓住處，利用其所有
    之電腦主機一台（含內建燒錄機一台、光碟機一台、電源線
    一條）撥接上網，在雅虎拍賣網站上以「beairy」帳號登入
    後，張貼每部卡通影片二百元之代價出售上開著作盜版光碟
    之訊息，由有意購買之不特定人主動聯繫乙○○所提供之「
    beairy @yahoo.com.tw」電子郵件信箱，乙○○再以電子郵
    件通知購買者其設於中國信託商業銀行蘆洲分行之0000
    00000000號帳戶，待購買者匯款後，乙○○即連續
    利用其所有之上開電腦及一對一燒錄機等設備，擅自將如附
    表一、二所示之卡通影片拷貝在其所有之空白光碟片上予盜
    版重製，並以光碟棉套保存置放後，按該購買者所提供之姓
    名、住址，以掛號郵寄之方式寄送選購之盜版光碟，而以此
    方式散布明知係侵害著作財產權之盜版光碟。嗣為警於九十
    五年二月十一日下午二時許，持搜索票在臺北縣蘆洲市○○
    路二三八之四號九樓查獲，並扣得乙○○所有如附表一、二
    所示之盜版光碟片共一百六十六片及其所有供重製、散布開
    盜版光碟所用或預備之電腦主機一台（含內建燒錄機一台、
    光碟機一台、電源線一條）、一對一燒錄機二台、空白光碟
    片三十七片、光碟棉套六十二個、掛號函件收執聯十二張。
二、案經著作財產權人齊威國際多媒體股份有限公司訴由內政部
    警政署保安警察第二總隊第一大隊第二中隊移送臺灣板橋地
    方法院檢察署檢察官偵查起訴。經乙○○於準備程序進行中
    就被訴事實為有罪之陳述，經告知簡式審判程序之旨，並聽
    取當事人之意見後，本院合議庭裁定由受命法官獨任以簡式
    審判程序審理。
    理      由
一、上揭犯罪事實，業據被告乙○○於警詢、偵查及本院審理中
    坦承不諱，核與告訴代理人甲○○於警詢中所為指述相符，
    並有行政院新聞局錄影節目審查合格證明書、檢視證明書、
    被告所設於中國信託商業銀行蘆洲分行帳號0000000
    00000號帳戶存摺影本、網路列印資料等件在卷可稽。
    又警方於九十五年二月十一日持搜索票執行搜索結果，在被
    告住處扣得如附表一、二所示之盜版光碟片及被告所有供重
    製、販售上開盜版光碟所用或預備之電腦主機一台（含內建
    燒錄機一台、光碟機一台、電源線一條）、一對一燒錄機二
    台、空白光碟片三十七片、光碟棉套一批（經本院調閱證物
    清點為六十二個）、掛號函件執據一批（經本院調閱證物清
    點為十五張）之事實，復有搜索票、搜索扣押筆錄、扣案物
    品目錄表、現場照片等件在卷及上開物品扣案可稽。足見被
    告自白與事實相符，自得採為認定之依據。本件事證明確，
    被告犯行堪以認定。
二、核被告乙○○所為，係犯著作權法第九十一條第三項、第二
    項之意圖銷售而擅自以重製於光碟之方法侵害他人之著作財
    產權罪，及同法第九十一條之一第三項、第二項之明知為侵
    害著作財產權之光碟重製物而散布罪。公訴意旨雖未論及被
    告意圖銷售而擅自重製及散布如附表二所示光碟部分之犯行
    ，惟此部分，雖未據告訴，然被告此部分犯行，依著作權法
    第一百條但書規定非屬告訴乃論，且此部分與公訴人起訴之
    部分，有裁判上一罪之關係，為起訴效力所及，本院自得加
    以審究。被告多次擅自以重製於光碟之方法侵害他人著作財
    產權，及多次散布光碟重製物等犯行，均時間緊接，且所犯
    構成要件相同，顯均係基於概括犯意反覆為之，應依刑法第
    五十六條連續犯規定，分別論以一罪，並均加重其刑。被告
    所犯連續意圖銷售擅自以重製於光碟之方法侵害他人之著作
    財產權罪，及連續散布光碟重製物侵害他人之著作財產權罪
    二罪間，有方法、結果之牽連關係，應從一重之意圖銷售擅
    自以重製於光碟之方法侵害他人之著作財產權罪論處。爰審
    酌被告犯罪動機、目的、手段及危害狀況，並考量其犯罪期
    間、犯罪所得，及犯罪後坦承犯行態度尚稱良好等一切情狀
    ，量處如主文所示之刑。末查，被告前未曾受有期徒刑以上
    刑之宣告，有臺灣高等法院被告前案紀錄表一件在卷可稽，
    其因一時失慮，致觸犯本件犯行，事後已坦承犯行，並表悔
    意，經此偵審程序並科刑之判決後，應知警惕而無再犯之虞
    ，本院因認暫不執行其刑為當，予以宣告緩刑二年，用啟自
    新。
三、如附表一、二所示盜版光碟共一百六十六片（經本院調閱扣
    案物清點，其中附表一編號四部分之光碟未經入庫，但無證
    據證明業已滅失）、電腦主機一台（含內建燒錄機一台、光
    碟機一台、電源線一條）、一對一燒錄機二台、掛號函件聯
    （經本院調閱扣案物清點為十二張，起訴書及卷附扣押物品
    清單均略載為一批），為被告所有供其重製、販售上開著作
    所用之物，業經被告於本院審理中陳述在卷屬實，應依著作
    權法第九十八條之規定宣告沒收之。另扣案之光碟棉套，經
    本院調閱扣案物清點為六十二個（起訴書及卷附扣押物品清
    單均略載為一包）、空白光碟片三十七片，為被告所有，供
    其犯本案犯行預備之物，亦據被告供明在卷，爰依刑法第三
    十八條第一項第二款規定，宣告沒收之。
據上論斷，應依刑事訴訟法第二百七十三條之一、第二百九十九
條第一項前段，著作權法第九十一條第三項、第二項、第九十一
條之一第三項、第二項、第九十八條，刑法第十一條、第五十六
條、第五十五條、第七十四條第一款、第三十八條第一項第二款
，罰金罰鍰提高標準條例第二條，判決如主文。
本案經檢察官黃怡華到庭執行職務。
中    華    民    國    95    年    5     月    25    日
                  刑事第十九庭        法  官  白光華
右正本證明與原本無異。
如不服本判決，應於判決送達後10日內向本院提出上訴狀 (應附
繕本)， 上訴於臺灣高等法院。
                                      書記官  陳靜怡
中    華    民    國    95    年    5     月    25    日
附錄本件犯罪科刑法條全文
著作權法第91條
擅自以重製之方法侵害他人之著作財產權者，處 3 年以下有期徒
刑、拘役，或科或併科新臺幣 75 萬元以下罰金。
意圖銷售或出租而擅自以重製之方法侵害他人之著作財產權者，
處6 月以上五年以下有期徒刑，得併科新臺幣20萬元以上2 百萬
元以下罰金。
以重製於光碟之方法犯前項之罪者，處 6 月以上 5 年以下有期
徒刑，得併科新臺幣 50 萬元以上 5 百萬元以下罰金。
著作僅供個人參考或合理使用者，不構成著作權侵害。
著作權法第91條之1
擅自以移轉所有權之方法散布著作原件或其重製物而侵害他人之
著作財產權者，處3 年以下有期徒刑、拘役，或科或併科新臺幣
五十萬元以下罰金。
明知係侵害著作財產權之重製物而散布或意圖散布而公開陳列或
持有者，處3 年以下有期徒刑，得併科新臺幣7 萬元以上75 萬
元以下罰金。
犯前項之罪，其重製物為光碟者，處 6 月以上 3 年以下有期徒
刑，得併科新臺幣20萬元以上2 百萬元以下罰金。但違反第87條
第4款 規定輸入之光碟，不在此限。
犯前二項之罪，經供出其物品來源，因而破獲者，得減輕其刑。
附表一
┌──┬───────┬─────────┬──────┐
│編號│中文片名      │著作財產權人      │數量        │
├──┼───────┼─────────┼──────┤
│1   │北海小英雄1-2 │齊威國際多媒體股份│共四片（每集│
│    │              │有限公司          │各二片）    │
├──┼───────┼─────────┼──────┤
│2   │北海小英雄3   │同上              │共一片      │
├──┼───────┼─────────┼──────┤
│3   │小天使1-20    │同上              │共二十片    │
├──┼───────┼─────────┼──────┤
│4   │小英的故事    │同上              │共二十片    │
├──┼───────┼─────────┼──────┤
│總計│              │                  │四十五片    │
└──┴───────┴─────────┴──────┘
附表二
┌──┬───────┬─────────┬──────┐
│編號│中文片名      │著作財產權人      │數量        │
├──┼───────┼─────────┼──────┤
│1   │亂馬1-54      │群輪錄影企業有限公│共一百零八片│
│    │              │司                │（每集各二片│
│    │              │                  │）          │
├──┼───────┼─────────┼──────┤
│2   │亂馬VS小茜    │同上              │共一片      │
├──┼───────┼─────────┼──────┤
│3   │小茜復醒的記憶│同上              │共一片      │
│    │A             │                  │            │
├──┼───────┼─────────┼──────┤
│4   │小茜復醒的記憶│同上              │共一片      │
│    │B             │                  │            │
├──┼───────┼─────────┼──────┤
│5   │道場之繼承者A │同上              │共一片      │
├──┼───────┼─────────┼──────┤
│6   │道場之繼承者B │同上              │共一片      │
├──┼───────┼─────────┼──────┤
│7   │受詛咒的破戀泉│同上              │共一片      │
├──┼───────┼─────────┼──────┤
│8   │神力老師      │同上              │共一片      │
├──┼───────┼─────────┼──────┤
│9   │亂馬VS傳說之鳳│同上              │共一片      │
│    │凰            │                  │            │
├──┼───────┼─────────┼──────┤
│10  │反轉珠寶之禍  │同上              │共一片      │
├──┼───────┼─────────┼──────┤
│11  │天道家的緊急聖│同上              │共一片      │
│    │誕夜          │                  │            │
├──┼───────┼─────────┼──────┤
│12  │邪惡的鬼      │同上              │共一片      │
├──┼───────┼─────────┼──────┤
│13  │中國寢崑崙大決│普威爾國際股份有限│共一片      │
│    │戰            │公司              │            │
├──┼───────┼─────────┼──────┤
│14  │決戰桃幻鄉    │同上              │共一片      │
├──┼───────┼─────────┼──────┤
│總計│              │                  │一百二十一片│
└──┴───────┴─────────┴──────┘


司法院資訊處製作；財團法人民間司法改革基金會備份。
